【裁判字號】    89,毒抗,194
【裁判日期】    890531
【裁判案由】    觀察、勒戒
【裁判全文】
臺灣高等法院臺南分院刑事裁定         八十九年度毒抗字第一九四號     Ｃ
      抗  告  人
      即  被  告  甲  ○  ○
右列抗告人因觀察勒戒案件，不服臺灣嘉義地方法院中華民國八十九年五月九日裁定
（八十九年度毒聲字第七四五號）提起抗告，本院裁定如左：
      主      文
抗告駁回。
      理      由
一、本件抗告意旨略以：抗告人甲○○於民國八十九年三月二十四日二十二時三十分
    許在嘉義市○○○路與體育路口處經警查獲採尿送驗有呈安非他命陽性反應，因
    抗告人於採尿送驗前有服用大量皮膚藥物，不服檢尿之結果，因而提提起抗告云
    云。
二、經查：(一)抗告人即被告甲○○於民國八十九年三月二十四日二十二時三十分回溯
    九十六小時之不詳時間內，在不詳地點施用第二級毒品安非他命，為警於八十九
    年三月二十四日二十二時三十分許在嘉義市○○○路與體育路口處查獲，且經警
    將被告尿液經送檢驗後有毒品安非他命之陽性反應，有嘉義市衛生局出具之嘉義
    市衛生局尿水中麻醉藥品委託檢驗報告書附卷可稽。(二)復按甲基安非他命經口服
    投與後，將隨尿液排出，故其檢測濃度將隨時間增加而降低，約百分之七十於二
    十四小時內自尿液中排出，約百分之九十於九十六小時內自尿液中排出，甲基安
    非他命之檢出與其投與方式、投與量、個人體質、採尿時間及檢測儀器之精密度
    等諸多因素有關，惟依上開資料推斷，最長不可能超過四日，此有行政院衛生署
    藥物食品檢驗局八十一年二月八日（八一）藥檢壹字第○○一一五六號函一紙可
    稽，據上說明，抗告人經受測其尿液檢驗呈安非他命陽性反應，足證抗告人確於
    八十九年三月二十四日二十二時三十分受測前九十六小時內，有施用第二級毒品
    安非他命之情事，是以抗告人確有施用第二級毒品安非他命之犯行已足認定。(三)
    至於抗告人抗告意旨雖辯稱其於採尿前有服用大量之皮膚藥物云云，惟究竟係服
    用何種皮膚藥物，未據抗告人明以供查明，應係抗告人飾卸之詞，其所辯顯不
    足採信，其有施用第二級毒品安非他命之犯行堪予認定。
三、綜上所述，原審爰依毒品危害防制條例第二十條第一項及觀察勒戒執行條例第三
    條第一項規定，裁定將被告送勒戒處所觀察、勒戒。本院經核其認事用法，並無
    不當，裁定亦稱妥適，抗告人猶執前揭抗告意旨據以爭執而否認有施用第二級毒
    品云云，為無理由，應予駁回。
四、據上論斷，依刑事訴訟法第四百一十二條，裁定如主文。
中    華    民    國      八十九      年      五      月      三十一    日
                                  臺灣高等法院臺南分院刑事第六庭
                                      審判長法官  林    金    村
                                            法官  徐    宏    志
                                            法官  顏    基    典
右正本證明與原本無異。
不得再抗告。
                                      法院書記官  呂    嘉    文
中    華    民    國      八十九      年      六      月      一        日


司法院資訊處製作；財團法人民間司法改革基金會備份。
